【裁判字號】    90,易,460
【裁判日期】    901031
【裁判案由】    詐欺等
【裁判全文】
臺灣士林地方法院刑事判決                          九十年度易字第四六０號
    聲請人    台灣士林地方法院檢察署檢察官
    被  告    丙○○
右列被告因竊盜等案件，經檢察官聲請簡易判決處刑（八十九年度偵字第一０九六三
號），經本院內湖簡易庭認不宜以簡易判決處刑，簽請改依通常程序審理，並判決如
左：
        主  文
丙○○竊盜，處拘役貳拾日，如易科罰金，以參佰元折算壹日；又意圖為自己不法之
所有，以詐術使人將本人之物交付未遂，處拘役伍拾日，如易科罰金，以參佰元折算
壹日。應執行拘役伍拾玖日，如易科罰金，以參佰元折算壹日。
        事  實
一、丙○○意圖為自己不法之所有，於民國八十九年十一月二十二日下午一時許，在
    台北市○○區○○路一段二六八號之「好市多賣場」內，徒手竊取三樓鞋架上之
    Ｋ─ＳＷＩＳＳ休閒鞋一雙，並將竊得新鞋穿於腳上，另將所穿之舊鞋棄置於該
    賣場一樓之飲料區。另意圖為自己不法之所有，將賣場販售原含稅價格新台幣（
    下同）二百九十九元之ＥＭＩ保健箱內之藥品取出，另換裝該賣場內每支四千九
    百九十元之ＢＲＡＵＮ牌刮鬍刀四支，欲以高價之刮鬍刀詐充低價之保健箱物品
    ，嗣於同日下午一時四十二分許結帳後，因「好市多賣場」店員甲○○依公司規
    定檢視保健箱，發現內裝刮鬍刀與結帳保健箱內容物不符而查獲上情，並發現丙
    ○○腳上所穿之未結帳之休閒鞋亦係竊自賣場。
二、案經台北市政府警察局內湖分局移送臺灣士林地方法院檢察署檢察官聲請簡易判
    決處刑。
        理  由
一、訊據被告丙○○矢口否認右揭犯行，辯稱：Ｋ─ＳＷＩＳＳ休閒鞋一雙，係於案
    發前約十日，伊在台北縣三重市路邊攤以約一千八百元購得，並非伊所竊，伊開
    計程車時有穿該鞋；且伊與母親均罹糖尿病，經常需使用黃藥水、雙氧水、紅藥
    水、優碘、面速力達母等藥品，約四天即需用一盒保健箱，故伊一次買二、三箱
    ，伊拿未開封之保健箱，不知內有放置刮鬍刀，也許是好市多賣場內員工自己動
    手腳，且並無錄影帶攝錄伊行竊上述物品云云。經查（一）扣案Ｋ─ＳＷＩＳＳ
    休閒鞋一雙，鞋底、鞋面無何泥土，鞋子尺寸是ＥＵＲ四二，上有幾條細紋，另
    扣案之舊鞋尺寸係ＥＵＲ四三，有本院九十年九月十九日訊問筆錄附卷可按，是
    由扣案Ｋ─ＳＷＩＳＳ休閒鞋之外觀觀之，該鞋僅有幾條細紋，且鞋面、鞋底無
    泥土沾黏，仍尚新穎，且據證人乙○○證稱案發當日被告係穿著竊得之休閒鞋至
    警局作筆錄等語（本院九十年十月十二日調查筆錄），並有被告著上開休閒鞋於
    警局拍照之照片可按（偵查卷第二十頁），是與扣案被告竊得之休閒鞋上有幾條
    細紋之情節相合；且如被告所辯扣案休閒鞋其已買入約十日，且伊均穿著開車，
    何以約十日竟未有沾染泥沙，殊屬可議；另被告長期在好市多賣場購物，有「好
    市多賣場」部門銷售查詢表在卷可按，被告並供稱因該處產品較便宜（本院九十
    年九月十九日審判筆錄），則被告豈會不在「好市多賣場」以一千四百四十元購
    買鞋子，反倒以一千八百餘元在路邊攤購買新鞋，顯違常情。又據證人乙○○證
    稱案發當日在飲料區找到一雙舊鞋，新鞋子空盒子也在鞋架上找到，與被告所穿
    之鞋子相符，當日盤點確實少了一雙Ｋ─ＳＷＩＳＳ之鞋等語（偵查卷第二十五
    頁背面、本院九十年十月十二日調查筆錄），另扣案舊鞋之尺吋雖係ＥＵＲ四三
    ，與失竊之新鞋ＥＵＲ四二相差一碼，然各鞋廠同一呎吋，其鞋子大小時有出入
    ，是縱該舊鞋標示之尺寸與失竊之新鞋標示不同，然尚不能據此為有利於被告之
    認定。是被告辯稱未竊取上開休閒鞋云云，洵不足採。（二）又查被告係於結帳
    時因保健箱上有白色貼紙，與賣場所賣保健箱未貼白色貼紙不符，引致結帳店員
    甲○○懷疑，並依公司規定對再加工包裝物品於賣出前再檢查確認，而當場查獲
    被告購買之保健箱內裝四支刮鬍刀，業經證人甲○○供述在卷（偵查卷第十二頁
    背面），且依卷附被告「好市多賣場」部門銷售查詢表所載，被告於八十九年六
    月一日、同年十一月三日各買一個保健箱、八十九年十一月七日、同年月十四日
    各買三個保健箱、八十九年十一月二十二日（即案發日）購買一盒，並經證人乙
    ○○證述明確（本院十月十二日調查筆錄），惟被告自八十九年六月一日至同年
    十一月三日間並無購買保健箱之紀錄，與被告供述四天要用一盒，故一次買二至
    三盒保健箱云云（本院九十年九月十九日審判筆錄）不合；且被告供述其需用保
    健箱內之黃藥水、雙氧水、面速力達母，其母親要用紅藥水、優碘等語（本院九
    十年九月十九日審判筆錄），而查被告所購買之保健箱內裝紅藥水六十西西一瓶
    、紫藥水六十西西二瓶、甘油二十西西一瓶、優碘二十西西一瓶、雙氧水六十西
    西二瓶、黃藥水六十西西一瓶、小剪刀一支、絆創膏一盒、面速力達母一盒、紗
    布繃帶一捲、ＯＫ絆五片、小棉棒一包、滅菌紗布塊一包，業經證人乙○○提出
    保健箱一盒證述在卷（本院九十年十月十二日調查筆錄），以保健箱藥品之數量
    、容量，被告供述四日即要用掉一盒，顯然不實，且保健箱內之紫藥水、甘油、
    小剪刀、ＯＫ絆等物被告根本未使用，其每次均加以全套購買，顯違常情，是被
    告辯稱購買保健箱係因大量需求，不知內裝刮鬍刀云云，洵違常理。此外復有贓
    物認領保管收據、發票、購物存根、簽帳單在卷可資佐證，事證明確，被告之犯
    行洵堪認定。
二、被告竊取上開休閒鞋，並於結帳後始遭發現竊取鞋子，核被告此部分所為，係犯
    刑法第三百二十條第一項之竊盜罪；又被告意在詐以高價之刮鬍刀冒充低價之保
    健藥品，騙取櫃員以低價結帳，經櫃員結帳未交付該物前發現，核其此部分所為
    係犯刑法第三百三十九條第一項、第三項之詐欺取財未遂罪。被告所犯上開二罪
    ，犯意各別，行為互異，應分論併罰。爰審酌被告為貪圖小利之犯罪動機、目的
    、手段、犯罪所生之損害及犯後猶飾詞卸責等一切情狀，量處如主文所示之刑。
    又查被告犯罪後，刑法第四十一條業已修正為「犯最重本刑為五年以下有期徒刑
    以下之罪，而受六個月以下有期徒刑或拘役之宣告，因身體、教育、職業、家庭
    之關係或其他正當事由，執行顯有困難者，得以一元以上三元以下折算一日，易
    科罰金。但確定因不執行所宣告之刑，難收矯正之效，或難以維持法秩序者，不
    在此限。併合處罰之數罪，均有前項情形，其應執行之刑逾六月者，亦同」，於
    民國九十年一月十日公布，同年一月十二日施行，是被告犯右開二罪後法律已有
    變更，經比較新舊法，以修正後之刑法第四十一條第一項諭知易科罰金較有利於
    被告，自應適用新法就被告所犯上開二罪分別諭知易科罰金之折算標準，並定其
    應執行之刑。
三、據上論斷，應依刑事訴訟法第四百五十二條、第二百九十九條第一項前段，刑法
    第二條第一項前段、第三百二十條第一項、第三百三十九條第一項、第三項、第
    四十一條第一項前段、第五十一條第六款，罰金罰鍰提高標準條例第一條前段、
    第二條，判決如主文。
本案經檢察官呂文忠到庭執行職務。
中      華      民      國    九十      年      十      月    三十一    日
    臺灣士林地方法院刑事第四庭
                                      法  官
如不服本判決，應於判決送達後十日內，向本院提出上訴狀。
附錄法條：
刑法第三百二十條第一項


司法院資訊處製作；財團法人民間司法改革基金會備份。
